【裁判字號】    99,上訴,1489
【裁判日期】    990430
【裁判案由】    毒品危害防制條例
【裁判全文】
臺灣高等法院刑事判決                99年度上訴字第1489號
上  訴  人
即  被  告  甲○○
上列上訴人因違反毒品危害防制條例案件，不服臺灣板橋地方法
院99年度訴字第615號，中華民國99年3月22日第一審判決（起訴
案號：臺灣板橋地方法院檢察署99年度毒偵字第982號），提起
上訴，本院判決如下：
    主  文
上訴駁回。
    理  由
一、按不服地方法院之第一審判決而上訴者，應向管轄第二審之
    高等法院為之。上訴書狀應敘述具體理由。上訴書狀未敘述
    上訴理由者，應於上訴期間屆滿後20日內補提理由書於原審
    法院，逾期未補提者，原審法院應定期間先命補正。第二審
    法院認為上訴書狀未敘述理由或上訴有第362條前段之情形
    者，應以判決駁回之。但其情形可以補正而未經原審法院命
    其補正者，審判長應定期間先命補正。刑事訴訟法第361條
    、第367條，分別定有明文。所謂不服第一審判決之具體理
    由，必係依據卷內既有訴訟資料或提出新事證，指摘或表明
    第一審判決有何採證認事、用法或量刑等足以影響判決本旨
    之不當或違法，而構成應予撤銷之具體事由，始克當之，例
    如：依憑證據法則具體指出所採證據何以不具證據能力，或
    依憑卷證資料，明確指出所為證據證明力之判斷如何違背經
    驗、論理法則；倘僅泛言原判決認定事實錯誤、違背法令、
    量刑失之過重或輕縱，而未依上揭意旨指出具體事由，或形
    式上雖已指出具體事由，然該事由縱使屬實，亦不足以認為
    原判決有何不當或違法者，如對於不具有調查必要性之證據
    ，法院未依聲請調查亦未說明理由，或援用證據不當，但除
    去該證據仍應為同一事實之認定，皆難謂係具體理由，俾與
    第二審上訴制度旨在請求第二審法院撤銷、變更第一審不當
    或違法之判決，以實現個案救濟之立法目的相契合，並節制
    濫行上訴，此有最高法院97年度臺上字第892號判決足資參
    照。是以上訴人之上訴書狀或補提之上訴理由書，雖有敘述
    上訴理由，惟並未具體敘述第一審判決有上述違法、不當情
    形，即與未敘述具體理由無異，其所為上訴，即不符合上訴
    之法定要件。
二、本件上訴人即被告甲○○不服原審判決，提起上訴，上訴理
    由略以：原審就被告所犯施用第一級毒品及施用第二級毒品
    罪，定應執行有期徒刑8個月，但被告坦承一切犯行，態度
    良好，又有7歲幼女亟待被告早日執行完畢予以照顧，爰提
    起上訴，請求撤銷原審判決改從輕量刑云云。
三、本件原審以被告前曾施用毒品，經臺灣板橋地方法院以95年
    度毒聲字第1086號裁定觀察、勒戒後，認有繼續施用毒品之
    傾向，復經同法院以96年度毒聲字第704號裁定令入戒治處
    所施以強制戒治，嗣戒治滿6個月以上，經評定認無繼續強
    制戒治之必要，於民國97年2月20日停止其處分執行，97年3
    月29日戒治期滿，由臺灣板橋地方法院檢察署檢察官以97年
    度戒毒偵字第125號不起訴處分確定，有本院被告前案紀錄
    表在卷足憑，參諸被告自白及臺灣檢驗科技股份有限公司對
    於被告尿液檢驗結果所出具之檢驗報告書，認定被告於強制
    戒治執行完畢後5年內，各基於施用第一級毒品及第二級毒
    品之犯意，於99年1月18日24時許，在臺北縣三峽鎮○○路
    16巷22號4樓住處，分別施用第一級毒品海洛因及第二級毒
    品甲基安非他命，而犯毒品危害防制條例第10條第1項之施
    用第一毒品罪與同條第2項之施用第二級毒品罪。被告施用
    前後持有第一級毒品海洛因、第二級毒品甲基安非他命之低
    度行為，分別為施用第一級毒品海洛因、第二級毒品甲基安
    非他命之高度行為所吸收，不另論罪。被告所犯上開2罪，
    犯意各別，行為互異，予以分論併罰。復審酌被告素行、犯
    罪動機、目的、施用毒品所生危害暨施用毒品之性質與犯後
    坦承犯行之態度等情狀，就被告施用第一級毒品部分，量處
    有期徒刑7月，施用第二級毒品部分，量處有期徒刑3月，定
    應執行有期徒刑8月，以資懲儆。
四、經核原審認事用法並無違誤，而量刑本屬事實審法院之裁量
    權限，若無逾越法定刑度或輕重明顯失衡之濫權情形，當不
    能指為違法。按毒品危害防制條例第10條第1項施用第一級
    毒品罪之法定刑為6月以上、5年以下有期徒刑，同條第2項
    施用第二級毒品罪之法定刑為3年以下有期徒刑。原審斟酌
    刑法第57條事由，就被告施用第一級毒品部分，從輕量處有
    期徒刑7月，就被告施用第二級毒品部分，亦從輕量處有期
    徒刑3月，以被告所犯2罪之宣告刑期總和為有期徒刑10月，
    原審僅定應執行有期徒刑8月，已再酌減2月有期徒刑，當屬
    惕勵被告自新之輕罰，核原審並無量刑及定應執行刑濫權違
    法之情形。而被告之人身自由因國家刑罰權之行使而受拘束
    ，為其犯罪當然必須接受之制裁，被告既知有7歲幼女亟待
    撫養，更應戒絕施用毒品惡習，不得以此反指原審量刑過重
    ，被告執詞提起上訴，以需照顧幼女為由，空泛主張原審量
    刑過重，並未具體指摘原判決關於事實認定及法律適用與刑
    罰之量定，有何違法或不當之處。依首揭說明，本件上訴不
    合上訴之法定要件，應予駁回，並不經言詞辯論為之。
據上論斷，應依刑事訴訟法第367條前段、第372條，判決如主文
。
中    華    民    國    99    年    4     月    30    日
                 刑事第十三庭  審判長法  官  曾德水
                                     法  官  遲中慧
                                     法  官  陳恆寬
以上正本證明與原本無異。
施用第一級毒品部分，如不服本判決，應於收受送達後10日內向
本院提出上訴書狀，其未敘述上訴之理由者並得於提起上訴後10
日內向本院補提理由書（均須按他造當事人之人數附繕本）「切
勿逕送上級法院」。
其他部分，不得上訴。
                                     書記官  黃家麟
中    華    民    國    99    年    5     月    3     日
附錄本案論罪科刑法條全文
毒品危害防制條例第10條第1項、第2項。
施用第一級毒品者，處6月以上5年以下有期徒刑。
施用第二級毒品者，處3年以下有期徒刑。

司法院資訊處製作；財團法人民間司法改革基金會備份。
